【裁判字號】    97,交訴,85
【裁判日期】    971014
【裁判案由】    公共危險
【裁判全文】
臺灣屏東地方法院刑事判決              97年度交訴字第85號
公  訴  人  臺灣屏東地方法院檢察署檢察官
被      告  乙○○
上列被告因公共危險案件，經檢察官提起公訴（97年度偵字第45
70號），嗣被告於準備程序中為有罪之陳述，經本院合議庭裁定
此部分由受命法官獨任適用簡式審判程序審理，判決如下：
    主  文
乙○○駕駛動力交通工具肇事，致人受傷而逃逸，累犯，處有期
徒刑柒月。
    事  實
一、乙○○前於民國86年間因違反麻醉藥品管理條例案件，經本
    院86年度訴字第214 號判決判處有期徒刑6 月確定。又於87
    年間因違反毒品危害防制條例案件，經臺灣高等法院高雄分
    院88年度上訴字第1818號判決判處有期徒刑5 年6 月確定。
    復於88年間因偽造文書案件，經本院88年度訴字第399 號判
    決判處有期徒刑5 月確定。再於94年間因贓物案件，經臺灣
    桃園地方法院95年度易字第132 號判處有期徒刑4 月確定。
    前開麻醉藥品管理條例、違反毒品危害防制條例、偽造文書
    案件，先於88年11月11日入監執行，92年9 月23日因縮刑假
    釋出監，嗣因再犯上開贓物罪而經撤銷假釋，於 94年5 月5
    日入監執行。上開除違反毒品危害防制條例案件外，其餘 3
    罪經臺灣桃園地方法院96年度聲減字第4039號裁定，依序減
    為有期徒刑3 月、2 月又15日、2 月，並就麻醉藥品管理條
    例案件減得之刑，與不得減刑之違反毒品危害防制條例案件
    部分所示之5 年6 月刑期，定應執行刑有期徒刑5 年9 月，
    於96年11月9 日期滿出監執行完畢。
二、乙○○詎不知悔改，於97年5 月11日下午11時30分許，駕駛
    車號ZZ-0130 之租用小客車，沿屏東市○○路由東往西方向
    行進，至忠孝路與中山路交叉路口時，本應注意汽車行駛時
    ，應遵守燈光號誌之指示，閃光紅燈表示「停車再開」，車
    輛應減速接近，先停止於交岔路口前，讓幹道車優先通行後
    認為安全時，方得續行，以避免發生碰撞之危險，且依當時
    天氣晴，夜間有照明、路面乾燥無缺陷、視距良好、無障礙
    物、閃光號誌正常，並無不能注意之情事，竟疏未注意及此
    ，未於號誌為閃光紅燈之該路口減速停車，而貿然通過上開
    交岔路口，適有甲○○騎乘526- BDF號重機車搭載丙○○自
    南往北方向前來，因而發生擦撞，致甲○○、丙○○人車倒
    地，並致甲○○受有胸部、左肘、右下肢挫傷，丙○○亦受
    有右下肢挫傷等傷害（過失傷害部分於偵查中撤回告訴）。
    乙○○明知其駕駛上開車輛肇事致甲○○、丙○○受傷，於
    下車查看後，因恐無照駕駛生他端，竟另起肇事逃逸之犯意
    ，駕駛上開自用小客車逃離現場，嗣經甲○○提供路人記下
    之車牌號碼，為警查詢車籍資料，通知其前來進行詢問後，
    坦承為肇事人始獲上情。
三、案經甲○○及丙○○訴由屏東縣警察局屏東分局報告臺灣屏
    東地方法院檢察署檢察官偵查起訴。
    理  由
一、按本件被告乙○○所犯係死刑、無期徒刑、最輕本刑為3 年
    以上有期徒刑以外之罪，其於準備程序就此部分事實為有罪
    之陳述，經受命法官告知簡式審判程序之旨，並聽取其與辯
    護人及公訴人之意見後，本院認無不得或不宜改依簡式審判
    程序進行之情事，依刑事訴訟法第273 條之1 第1 項、第28
    4 條之1 規定，裁定此部分由受命法官獨任進行簡式審判程
    序，合先敘明。
二、上開肇事逃逸之犯罪事實，業據被告於本院審理中坦承不諱
    ，核與告訴人甲○○及丙○○於警詢及偵訊中之指訴相符，
    並有屏東縣警察局道路交通事故現場圖、道路交通事故調查
    報告表各1 份、車籍基本資料查詢畫面、道路交通管理件通
    知單、蒐證照片16張及寶建醫療社團法人寶建醫院診斷證明
    書2 紙附卷可稽，綜上足認，被告前揭自白核與事實相符，
    應堪採為被告有罪之證據，本案事證明確，被告肇事逃逸之
    犯行堪以認定。
三、核被告所為，係犯刑法第185 條之4 之駕駛動力交通工具肇
    事致人受傷而逃逸罪。又被告有上開犯罪事實欄所載之前科
    紀錄，有臺灣高等法院被告全國前案紀錄表1 份在卷可按，
    其受有期徒刑之執行完畢後，5 年以內故意再犯本件有期徒
    刑以上之罪，為累犯，應依刑法第47條第1 項規定加重其刑
    。又刑法第185 條之4 之立法理由係為維護交通安全，加強
    救護，減少被害人之死傷，促使駕駛人於肇事後能對被害人
    即時救護，是其保護法益係在於避免損害擴大之公共利益考
    量，此觀該法係規定於公共危險罪章，且不處罰僅造成財產
    損失之肇事逃逸罪自明。是被告一肇事逃逸行為仍只侵害一
    社會法益，僅成立一罪，並不構成想像競合犯。又被告雖有
    有屏東縣政府警察道路交通事故肇事人自首情形紀錄表之情
    形，惟查，被告係經警通知而到案說明，係犯罪偵查機關發
    覺犯罪且已知犯罪行為人之情形下，與刑法第62條之自首要
    件不符，不予依該條規定減刑，附此敘明。爰審酌被告未領
    有駕駛執照卻仍駕車，又於肇事後，未下車救助，反駕車離
    去，存有漠視法令、輕忽他人身體安全之心態，並增加告訴
    人之就醫之困難，犯後又未與告訴人達成和解，本不應寬貸
    ，惟念其於本院審理中坦承犯行，犯後態度尚佳等一切情狀
    ，量處如主文所示之刑，併諭知易科罰金之折算標準。
據上論斷，應依刑事訴訟法第273 條之1 第1 項、第 299 條第1
項前段，刑法第185 條之4 、第47條第1 項，判決如主文。
本案經檢察官陳鼎文到庭執行職務。
中    華    民    國    97    年    10    月    14    日
                  刑事第二庭    法  官  劉怡孜
以上正本證明與原本無異。
如不服本判決應於收受本判決送達後十日內向本院提出上訴書狀
，其未敘述上訴理由者，應於上訴期間屆滿後二十日內向本院補
提理由書狀（均須按他造當事人之人數附繕本）「切勿逕送上級
法院」
中    華    民    國    97    年    10    月    15    日
                                書記官  馮得弟
刑法第185條之4
駕駛動力交通工具肇事，致人死傷而逃逸者，處 6 月以上 5 年
以下有期徒刑。


司法院資訊處製作；財團法人民間司法改革基金會備份。
